【裁判字號】    89,交訴,33
【裁判日期】    890614
【裁判案由】    過失致死
【裁判全文】
臺灣宜蘭地方法院刑事判決                          八十九年度交訴字第三三號
    公  訴  人  臺灣宜蘭地方法院檢察署檢察官
    被      告  乙○○
右列被告因過失致死案件，經檢察官提起公訴（八十九年度偵字第四一七號），本院
判決如左：
    主  文
乙○○因過失致人於死，處有期徒刑柒月。緩刑貳年。
    事  實
一、乙○○於民國八十八年四月九日下午，駕駛車號ＩＷ—二七六五號自小客車，沿
    宜蘭縣宜蘭市○○路，由宜蘭往礁溪方向行駛，於同日下午三時三十分許，途經
    宜蘭市○○路四三八號前，於未設有限速標誌之市區道路本應注意行車速度，時
    速不得超過四十公里；且汽車行駛時，汽車駕駛人應注意車前狀況，並隨時採取
    必要之安全措施，以避免危險發生，且依當時情形，並無不能注意之情事，竟疏
    未注意車前狀況，復又以時速六十公里之速度超速行駛，至與同方向右前方擬由
    慢車道橫跨快車道至對面由吳俊土所騎乘之車號ＱＳＺ—九七０號輕機車發生碰
    撞，致吳俊土受有頭部外傷併顱內出血，經送醫後，延至同日下午九時十五分許
    不治死亡。乙○○於車禍發生後，於犯罪未發覺前託人報案，承認肇事，自首願
    接受裁判。
二、案經宜蘭縣警察局宜蘭分局報告臺灣宜蘭地方法院檢察署檢察官偵查起訴。
    理  由
一、訊據被告乙○○對於右揭時、地以時速六十公里之速度駕駛前開自小客車行經上
    開路段，其自小客車之右車頭與被害人吳俊土所騎乘之輕機車之左側發生碰撞，
    致被害人吳俊土受傷不治死亡之事實坦承不諱，並有道路交通事故調查報告表可
    按，且被害人吳俊土確因本件車禍，致受有頭部外傷併顱內出血而不治死亡，亦
    有臺灣宜蘭地方法院檢察署檢察官督同法醫師相驗屬實，並製有驗斷書、相驗屍
    體證明書及勘驗筆錄等附卷可稽。
二、按汽車行駛時，駕駛人應注意車前狀況，並隨時採取必要之安全措施；且在未設
    有限速標誌之市區道路行車速度每小時不得超過四十公里，道路交通安全規則第
    九十四條第三項、第九十三條第一項第一款分別定有明文。經查被害人吳俊土有
    左腳骨折情形，其所騎乘之輕機車係左側車身破損、所遺留現場之刮地痕起點係
    於快慢車道分道線上；而被告自小客車係右車頭部分毀損等情，均經被告供明在
    卷（見相驗卷第六頁反面）且有車損及現場照片數幀、驗斷書等附相驗卷可憑，
    且據被害人家屬甲○○稱：伊父親是要去天天樂釣蝦場，係位於該路段之對面（
    見相驗卷第十七頁、第十五頁勘驗筆錄）；綜合上情以觀，本件被告駕駛上揭自
    小客車行經上開路段，本應前開規定，且依當時情形，天候、路況、視距良好，
    又無不能注意之情事，竟疏未注意，仍以時速六十公里之速度超速行駛，且未注
    意車前狀況，致撞及與之同方向位於其右前方擬由慢車道橫切快車道至對面由吳
    俊土所騎乘之輕機車發生碰撞，致吳俊土受有頭部外傷併顱內出血死亡，其行為
    顯有過失，其過失行為與被害人吳俊土發生死亡結果間有相當因果關係。況本件
    車禍事故經送臺灣省基宜區車輛行車事故鑑定委員會及臺灣省車輛行車事故覆議
    鑑定委員會鑑定結果，認「１‧吳俊土車應已由慢車道左轉入快車道，至車身呈
    斜行狀與乙○○車撞及。至於吳俊土左腳裂傷情形，有可能是吳俊土車左轉駛入
    快車道後，見來車煞停左腳被乙○○車撞及所致。２‧乙○○車雖係往礁溪方向
    行駛直行，為因該路段速限四十公里，故再依乙○○應警訊稱速度六十公里，顯
    然已屬嚴重超速行駛。」、「‧‧‧小客車駕駛人嚴重超速行駛，預見狀況未適
    時採取安全措施，擦撞右前方違規行駛快車道之輕機車左側可能性較大」亦對被
    告過失情節採相同看法，此分別有上開車輛行車事故鑑定委員會、車輛行車覆議
    鑑定委員會、八十八年六月十五日基宜鑑字第八八二三四號、同年十二月七日府
    覆議字第八八一０四七號等鑑定結果在卷可稽。從而，本件被告過失行為事證明
    確，應依法論科。
三、核被告乙○○所為，係犯刑法第二百七十六條第一項之過失致死罪。又被告於肇
    事後，犯罪未被發覺前，託人報警，並報明肇事者之姓名、地點，請警方前往處
    理，承認肇事，有宜蘭縣警察局宜蘭分局新生派出所出具之自首調查報告表一份
    附卷可按，被告對於未發覺之犯罪自首而自願接受裁判，應依刑法第六十二條前
    段減輕其刑。爰審酌被告就本件車禍發生之過失程度、所生危害、肇事後之態度
    、事後與被害人家屬達成和解，有宜蘭縣宜蘭市調解委員會調解書可參等一切情
    狀，量處如主文所示之刑。查被告並未曾受有期徒刑以上刑之宣告，此有臺灣高
    等法院檢察署刑案紀錄簡覆表一份在卷可稽，其經此教訓，當知警惕，應無再犯
    之虞，本院認所宣告之刑以暫不執行為適當，爰併宣告緩刑二年，以啟自新。
據上論斷，應依刑事訴訟法第二百九十九條第一項前段、刑法第二百七十六條第一項
、第六十二條前段、第七十四條第一款、罰金罰鍰提高標準條例第一條前段，判決如
主文。
本案經檢察官吳慧蘭到庭執行職務。
中    華    民    國      八十九      年      六      月     十四      日
                                  臺灣宜蘭地方法院刑事第二庭
                                      審判長  法  官
                                              法  官
                                              法  官
右正本證明與原本無異。
如不服本判決，應於判決送達後十日內，向本院提出上訴狀。
所犯法條：
刑法第二百七十六條第一項：
因過失致人於死者，處二年以下有期徒刑、拘役或二千元以下罰金。


司法院資訊處製作；財團法人民間司法改革基金會備份。
